臺灣新竹地方法院民事裁定             100年度小上字第29號
上  訴  人  翁昱至
            翁國彬
被上訴人    國泰世華商業銀行股份有限公司
法定代理人  汪國華
上列當事人間請求清償借款事件，上訴人對於中華民國100年8月
31日本院竹北簡易庭100年度竹北小字第137號小額訴訟事件第一
審判決不服提起上訴，本院裁定如下：
    主  文
上訴駁回。
第二審訴訟費用新臺幣壹仟伍百元由上訴人負擔。
    理  由
一、按對於小額程序第一審裁判之上訴或抗告，非以其違背法令
    為理由，不得為之，民事訴訟法第436 條之24第2 項定有明
    文。復按上訴不合程式者，第二審法院應以裁定駁回之，民
    事訴訟法第444 條第1 項亦有明定，此項規定依同法第436
    條之32第2 項之規定，於小額事件之上訴程序準用之。又所
    謂「判決違背法令」，依同法第436 條之32第2 項準用同法
    第468 條、第469 條第1 款至第5 款之規定，乃指判決不適
    用法規或適用不當或判決有同法第469 條第1 款至第5 款情
    形之一者而言。再依同法第436 條之25之規定，上訴狀內應
    記載上訴理由，表明下列各款事項：（一）判決所違背之法
    令及其具體內容；（二）訴訟資料可認為原判決有違法令之
    具體事實。故提起小額程序第二審上訴，倘以原判決有不適
    用法規或適用法規不當為其上訴理由，其上訴狀或理由書應
    有具體之指摘，並揭示該法規之條項或其內容，若係成文法
    以外之法則，應揭示該法則之旨趣，倘為司法院解釋或本院
    之判例，則應揭示該判解之字號或其內容；倘以原判決有同
    法第469 條所列第1 款至第5 款情形之一（亦即：判決法院
    之組織不合法、依法律或裁判應迴避之法官參與裁判、法院
    於權限之有無辨別不當或違背專屬管轄之規定、當事人於訴
    訟未經合法代理、違背言詞辯論公開之規定）者，為其上訴
    理由，則其上訴狀或理由書，應揭示合於該款之事實；上訴
    狀或理由書如未依此項方法表明，即難認為已對第一審判決
    之違背法令有具體指摘，其上訴自難認為合法（最高法院71
    年台上字第31 4號判例參照）。末按民事訴訟法第436 條之
    32第2 項準用同法第471 條第1 項之上訴法律審（第三審）
    之規定，小額訴訟程序之上訴人若未於提起上訴後20日內提
    出如上所述之理由書於第二審法院，第二審法院無庸命其補
    正，即得依同法第436 條之32第2 項準用同法第444 條第1
    項之規定，逕以裁定駁回之。
二、本件上訴意旨略以：上訴人不服原審判決有關利息及訴訟費
    用負擔之認定，認被上訴人未依民法第1162條及第1182條之
    規定告知被繼承人負債情形，以致上訴人無法提前清償，高
    額利息及訴訟費用均不應由上訴人負擔等語。
三、經查，本件上訴人固於法定期間內對於民事小額程序之第一
    審判決提起第二審上訴，惟其上訴狀所載之上訴理由係就原
    審判決認定之事實為指摘，然此為原審取捨證據、認定事實
    之職權行使，究非法規適用問題。況原審判決就上訴人依民
    國97年1 月2 日修正前之民法第1148條前段、第1153條第1
    項規定應就被繼承人之債務負連帶清償責任，且上訴人並未
    向本院呈報限定繼承或拋棄繼承，對於尚未罹於時效部分之
    利息仍應負連帶清償之責等情，業已詳為論述，認事用法並
    無不當。上訴人泛言指摘，惟並無提及原審判決有何民事訴
    訟法第469 條第1 款至第5 款之當然違背法令情形，亦未揭
    示法規之條項、內容，或成文法以外之法則之旨趣、或司法
    院解釋、最高法院判例之判解字號或其內容，以具體指摘原
    判決有不適用法規或適用法規不當之處，自難認對該判決之
    如何違背法令已有具體指摘，亦無從認為原審判決有何不適
    用法規或適用法規不當之情形。依上所述，上訴人提起本件
    上訴，核係對原審取捨證據、認定事實之職權行使為指摘，
    未對原審判決有如何違背法令之處為具體之表明，並未符合
    民事訴訟法第436 條之25所規定應表明之事項，揆諸首揭法
    條及說明，本件上訴為不合法，應依據民事訴訟法第436 條
    之32 第2項準用同法第444 條第1 項以裁定駁回之，並確定
    上訴人應負擔之第二審訴訟費用額如主文第二項所示。
四、據上論結，本件上訴為不合法，依民事訴訟法第436條之32
    第1項、第2項、第444條第1項、第95條、第78條、第436條
    之19第1項，裁定如主文。
中    華    民    國   100    年    10    月    27    日
              民事第一庭  審判長法  官  蔡孟芳
                                法  官  林麗玉
                                法  官  朱美璘
以上正本，係照原本作成。
本裁定不得抗告。
中    華    民    國   100    年    10    月    27    日
                                書記官  蕭宛琴